## *match*? ARRRGH!

In dieser Aufgabe geht es darum fremden, einigermaßen komplexen Code zu lesen und zu verstehen.

Schauen Sie sich die Hilfe und den Quellcode für `match.arg()` an und kopieren Sie den Quellcode in ihre Lösung.  
Kommentierten Quellcode für `match.arg()` und andere `base`-Funktionen finden Sie [hier](https://github.com/wch/r-source/blob/ce1ceeddd6ff6a22a76d68a83fc15a50e220e204/src/library/base/R/match.R#L41).

Benutzen Sie den interaktiven Debugger via
```{r, match_arg_dbg, eval = FALSE}
make_something <- function(something = c("mess", "cake", "hyuuge mistake")) {
  something <- match.arg(something)
  message("I made a", something, ".\n")
}
debugonce(match.arg)
make_something()
```
um Zeile für Zeile durch `match.arg()` zu gehen. Finden Sie heraus was vor sich geht. Dafür müssen Sie wahrscheinlich `make_something()` auch mal mit anderen Argumenten aufrufen. Schreiben Sie für jede (nicht völlig triviale)  Zeile in `match.arg()` einen Kommentar in ihre Kopie des `match.arg()`-Codes der erklärt wie & warum was passiert.

*Hinweis:* Benutzen Sie hier `debugonce()`, nicht `debug()`, vor allem wenn Sie eine andere Beispielfunktion als die obige benutzen -- sehr viele Funktionen rufen intern `match.arg()` auf und wir wollen nicht dass der Debugger bei jedem Aufruf von `match.arg()` aus einer Unterfunktion heraus in diesen neuen Aufruf springt...  

```{r, match_arg_sol, eval = FALSE}
match.arg <- function (arg, choices, several.ok = FALSE)
{
  if (missing(choices)) {
    # if the argument choices is missing with the possible 
    # argument values, then get them from the superior function
    formal.args <- formals(sys.function(sysP <- sys.parent()))
    choices <- eval(formal.args[[as.character(substitute(arg))]],
                    envir = sys.frame(sysP))
  }
  # if no arg given, return first element of choices-vector
  if (is.null(arg)) return(choices[1L])
  else if(!is.character(arg))
    # Stop and Return error if the argument is not character (inputcheck)
    stop("'arg' must be NULL or a character vector")
  if (!several.ok) { # most important (default) case:
    ## the arg can be the whole of choices as a default argument.
    if(identical(arg, choices)) return(arg[1L])
    # stop and return error if arg has more than one element, but not all possible choices 
    if(length(arg) > 1L) stop("'arg' must be of length 1")
    # stop and return error if arg has no elements
  } else if(length(arg) == 0L) stop("'arg' must be of length >= 1")
  
  ## handle each element of arg separately
  # matches for the elements of arg among those of choices -> returns indices
  i <- pmatch(arg, choices, nomatch = 0L, duplicates.ok = TRUE)
  if (all(i == 0L))
    # returns error if no matches achieved
    stop(gettextf("'arg' should be one of %s",
                  paste(dQuote(choices), collapse = ", ")),
         domain = NA)
  i <- i[i > 0L]
  # Return error if there are several matches for the elements of arg
  if (!several.ok && length(i) > 1)
    stop("there is more than one match in 'match.arg'")
  choices[i]
}
```
