Benutzen Sie für die folgenden Aufgaben als Ausgangsbasis den Code in `scatterhist-start.R`.
Lassen Sie zunächst mal den folgenden Code laufen:

```{r, load_scatterhist, echo=TRUE}
source("scatterhist-start.R")
set.seed(20141103)
x <- cbind(x1 = rexp(100), x2 = rnorm(100))
```
```{r, fake_plot, echo=TRUE, eval=FALSE}
plot_scatterhist(x)
```

a) Benutzen Sie `traceback()` um rauszukriegen warum `plot_scatterhist(trees)` nicht funktioniert. Beschreiben Sie das Problem.

```{r, a, echo=FALSE}

# plot_scatterhist(trees)

# traceback()

# > traceback()
# 7: plot(...)
# 6: localPlot(x[, j], x[, i], xlab = "", ylab = "", axes = FALSE, 
#              type = "n", ..., log = l)
# 5: pairs.default(data.matrix(x), ...)
# 4: pairs(data.matrix(x), ...)
# 3: plot.data.frame(x, xlab = "", ylab = "", ...)
# 2: plot(x, xlab = "", ylab = "", ...) at scatterhist-start.R#7
# 1: plot_scatterhist(trees)

# Wenn man die plot Funktion mit dem aus 3 Variablen bestehenden Datensatz aufruft, 
# wird ein Streudiagramm-Matrix erstellt, welche die jeweils 2 Variablen gegenueberstellt. 
# Hier gibt es also mehrere x-Achsen, und die plot()-Funktion erkennt nicht, welcher Achse
# diese das (default eingestellte) xlab zuzuordnen hat. 
```

b) Benutzen Sie `debug()` um bei dem Aufruf `plot_scatterhist(x)` Zeile für Zeile durch den Code zu gehen. Quadrieren Sie die Daten *nachdem* der Scatterplot gezeichnet wurde aber *bevor* die Histogramme gezeichnet werden. Das sollte dann -- völlig sinnloserweise -- so wie die untenstehende Grafik aussehen:

```{r, square_debug, echo=FALSE, message=FALSE, fig.height=3, fig.width=5, results='hide'}
trace(plot_scatterhist, at = 5, quote({
  x <- x^2
}))
plot_scatterhist(x)
untrace(plot_scatterhist)
```

```{r, b, echo=FALSE}
# trace(plot_scatterhist)
# plot_scatterhist
# 
# trace(plot_scatterhist, at = 5, quote({
#   x <- x^2
# }))
# 
# plot_scatterhist(x)
# untrace(plot_scatterhist)

# An der beim Step 5 ausgefuehrten Stelle mithilfe der trace()- Funktion das Quadrieren
# einsetzen 
```

c) Setzen Sie einen Breakpoint in `plot_scatterhist()` so, dass sie den interaktiven Debugger genau vor dem ersten Aufruf von `plot()` in `plot_scatterhist()` betreten. 

*Hinweis*: Hier nur Prosa-Antworten gefragt, sie müssen Ihre Lösung nicht mit Programmcode dokumentieren -- z.B. `traceback()` wird in einem .Rmd file nicht den selben Output produzieren wie in einem normalen R-Skript...

